臺灣高等法院高雄分院刑事判決　　　　 94年度上訴字第927號
上　訴　人
即　被　告　甲○○
選任辯護人　陳清和　律師
上列上訴人因違反槍砲彈藥刀械管制條例案件，不服臺灣高雄地
方法院94年度訴字第1179號中華民國94年6 月14日第一審判決（
起訴案號：臺灣高雄地方法院檢察署94年度核退偵字第98號），
提起上訴，本院判決如下：
     主  文
上訴駁回。
甲○○緩刑伍年。
     事  實
一、甲○○明知可發射子彈具有殺傷力之仿Walther 廠半自動手
    槍製造之玩具槍，換裝土造金屬槍管改造而成可擊發子彈具
    有殺傷力之改造手槍1 支（含彈匣1 個，槍枝管制編號為00
    00000000號），及內具直徑7.7mm 至8.1mm 金屬彈頭之具有
    殺傷力之土造子彈17顆，均係違禁物，非經主管機關許可不
    得持有，竟於民國92年8 月間某日，在高雄市○○路某處，
    以新台幣（下同）20,000元之價格，向經由網際網路所認識
    之真實姓名年籍不詳綽號「Peter 」之成年男子，同時購買
    上開具有殺傷力之改造手槍1 支及土造子彈17顆，而未經許
    可，非法持有之。嗣於93年12月28日下午5 時許，甲○○攜
    帶上開槍枝及子彈與其女友賴雅玲共同駕駛車牌號碼VE-826
    8 號自用小客車，行經高雄市○○區○○路與六合路口附近
    之「春天汽車旅館」入口巷道前，因細故發生爭吵，憤而持
    上開槍彈對空射擊1 槍以發洩心情；後於同日晚間11時30分
    許，甲○○載送賴雅玲返回高雄市前金區○○○街158 號6
    樓A 室住處時，又與賴雅玲因分手問題發生爭吵，而於離開
    賴雅玲前開住處時，再以上開槍彈擊發1 槍以洩憤，賴雅玲
    因不堪其擾，而報警處理，甲○○旋於翌日清晨5 時許，為
    警在高雄市前金區○○○街與大同路口處查獲，並於甲○○
    所駕駛之上開自小客車內扣得上開具有殺傷力之土造子彈1
    顆，另據甲○○之供述，在高雄市○○○路20號前之花盆內
    起出上開具有殺傷力之改造手槍1 支（內含彈匣1 個）及具
    有殺傷力之土造子彈14顆（連在其自用小客車內查獲之土造
    子彈1 顆，共15顆。經送鑑定試射5 顆，餘土造子彈10顆）
    ，均扣押之。
二、案經高雄市政府警察局新興分局報請臺灣高雄地方法院檢察
    署檢察官偵查起訴。
     理  由
一、前揭事實，迭據上訴人即被告甲○○於警詢、偵查、原審及
    本院審理中坦認不諱（見警卷第4-6 頁、94年度偵字卷第82
    6 號第3-4 頁、原審法院卷18、33-34 頁、本院94年9 月22
    日審判筆錄），核與證人賴雅玲於偵查中具結證述之情節相
    符（見94年度核退偵字第98號卷第22、23頁，證人賴雅玲於
    偵查中向檢察官所為之陳述，並無顯不可信之情況，依刑事
    訴訟法第159 條之1 第2 項規定，得為證據），並有扣案之
    上開改造手槍1 支及土造子彈10顆可資佐證；又扣案之改造
    手槍及子彈經送內政部警政署刑事警察局以性能檢驗法、試
    射法檢驗結果，送鑑改造手槍1 支（槍枝管制編號00000000
    00號），認係由仿Walther 廠半自動手槍製造之玩具槍，換
    裝土造金屬槍管改造而成可擊發子彈具有殺傷力之改造手槍
    ，機械性能良好，可擊發適用子彈，認具殺傷力；送鑑子彈
    15顆，認均係內具直徑7.7mm 至8.1mm 金屬彈頭之土造子彈
    ，經採樣試射5 顆，均可擊發，認均具殺傷力，有該局94年
    1 月24日刑鑑字第0940002830號槍彈鑑驗書1 份在卷可憑（
    見94年度核退偵字第98號卷偵查卷第16-17 頁，此係高雄縣
    警察局新興分局委請之鑑定機關所出具鑑定書，屬傳聞證據
    ，然被告及辯護人於本院言詞辯論終結前，均未就該鑑定書
    之證據能力為爭執或聲明異議，本院審酌該文書乃基於專業
    知識所作成，且未敘述本件案發經過等事實，而具有相當之
    中立性，其作成過程並無不適當，依刑事訴訟法第159 之5
    條第2 項、第1 項之規定，自得作為證據），是被告之自白
    與事實相符，應堪採信。本案事證明確，被告犯行應堪認定
    。
二、被告行為後，槍砲彈藥刀械管制條例已於94年1 月26日修正
    公布，於同年月28日生效，將原槍砲彈藥刀械管制條例第11
    條第4 項規定改列於修正後該條例第8 條第4 項，修正後該
    條例第8 條第4 項法定刑度，業已提高為「3 年以上10年以
    下有期徒刑，併科新台幣700 萬元以下罰金」，與被告行為
    時之同條例第11條第4 項法定刑度「1 年以上7 年以下有期
    徒刑，併科新臺幣700 萬元以下罰金」相較，修正前槍砲彈
    藥刀械管制條例第11條第4 項規定顯然有利於行為人，故本
    件依刑法第2 條第1 項但書規定，關於被告非法持有改造手
    槍部分，應適用修正前槍砲彈藥刀械管制條例第11條第4 項
    規定。是核被告所為，係犯修正前槍砲彈藥刀械管制條例第
    11條第4 項、同條例第12條第4 項未經許可持有可發射子彈
    具有殺傷力之改造手槍、子彈2 罪。被告以1 行為，同時觸
    犯修正前槍砲彈藥刀械管制條例第11條第4 項及同條例第12
    條第4 項之罪，為想像競合犯，應從一重論以修正前槍砲彈
    藥刀械管制條例第11條第4 項之罪。
三、原審因依修正前槍砲彈藥刀械管制條例第11條第4 項、槍砲
    彈藥刀械管制條例第12條第4 項，刑法第11條前段、第2 條
    第1 項但書、第55條、第42條第2 項、第38條第1 項第1 款
    ，罰金罰鍰提高標準條例第2 條，現行法規所定貨幣單位折
    算新臺幣條例第2 條之規定，並審酌被告持有具殺傷力之改
    造手槍及土造子彈，危害社會治安匪淺，持有之數量，犯後
    態度等一切情狀，量處有期徒刑1 年2 月，併科罰金新臺幣
    10萬元，並諭知罰金如易服勞役，以新臺幣900元即銀元300
    元折算1 日。扣案之上開改造手槍1 支（內含彈匣1 個，槍
    枝管制編號0000000000號）、鑑驗剩餘土造子彈10顆，具有
    殺傷力均屬違禁物，已如前述，均應依刑法第38條第1 項第
    1 款規定宣告沒收。並敘明送鑑之土造子彈其中5 顆及被告
    自行射擊之子彈2 顆，分別因試射檢驗完畢及擊發而滅失，
    毋庸併予宣告沒收。認事用法，核無不合，量刑亦屬妥適。
    被告上訴意旨，以原審量刑過重，指摘原判決不當，為無理
    由，應予駁回。末查，被告前未受有期徒刑以上刑之宣告，
    有台灣高等法院被告全國前案紀錄表1 份附卷可稽。其受此
    次偵審程序及科刑判決之教訓後，當已足知警惕而無再犯之
    虞，其現罹患下咽癌，有長庚紀念醫院診斷證明書1 份附卷
    可證，並不適宜執行，且檢察官亦當庭請求為被告緩刑之宣
    告，本院認其所受有期徒行之宣告，以暫不執行為適當，併
    宣告被告緩刑5 年。
據上論結，應依刑事訴訟法第368條、刑法第74條第1款，判決如
主文。
本案經檢察官張金塗到庭執行職務。
中　　華　　民　　國　　94　　年　　9 　　月　　29　　日
                  刑事第五庭    審判長法  官  曾永宗
                                      法  官  陳明富
                                      法  官  任森銓
以上正本證明與原本無異。
如不服本判決應於收受本判決後10日內向本院提出上訴書狀，其
未敘述上訴理由者，並得於提起上訴後10日內向本院補提理由書
狀（均須按他造當事人之人數附繕本）「切勿逕送上級法院」。
中　　華　　民　　國　　94　　年　　9 　　月　　30　　日
　　　　　　　　　　　　　　　　　　　書記官  蘇恒仁
附錄本判決論罪科刑法條：
修正前槍砲彈藥刀械管制條例第11條第4 項：
未經許可，持有、寄藏或意圖販賣而陳列第1項所列槍砲者，處1
年以上7 年以下有期徒刑，併科新臺幣700 萬元以下罰金。槍砲
彈藥刀械管制條例第12條第4 項：
未經許可，持有、寄藏或意圖販賣而陳列子彈者，處5 年以下有
期徒刑，併科新台幣300萬元以下罰金。
